【裁判字號】    90,易,223
【裁判日期】    900912
【裁判案由】    竊盜
【裁判全文】
臺灣花蓮地方法院刑事判決                            九十年度易字第二二三號
    公  訴  人  臺灣花蓮地方法院檢察署檢察官
    被      告  丙○○
右列被告因竊盜案件，經檢察官提起公訴（九十年度偵字第五三二號）及函請併辦（
九十年度偵字第一七四五號），本院判決如左：
    主  文
丙○○連續攜帶兇器竊盜，處有期徒刑貳年。扣案之螺絲起子貳把沒收。
    事  實
一、丙○○基於意圖為自己不法所有之概括犯意，先於民國九十年二月五日下午二時
    三十分許（起訴書誤載為十五時許），在花蓮縣吉安鄉○○路慈濟技術學院內，
    持自己所有，客觀上可供兇器使用之螺絲起子一把，破壞該校圖書館之置物櫃（
    毀損部分未據告訴），竊得庚○○所有之鑰匙三支，嗣於同日下午二時四十分許
    ，經該校駐衛警丁○○在學校側邊圍牆發現其形跡可疑，而報警查獲，並在其身
    上發現庚○○遭竊之鑰匙二支，且在其停放在路邊之機車內，查扣上開螺絲起子
    一把。其又承前犯意，於九十年五月二十二日上午，在位於花蓮縣新城鄉北埔村
    之大漢技術學院籃球場旁停車場，持自己所有，可供兇器使用之螺絲起子一把，
    竊取李金葉所有，交由甲○○使用車號ＤＴＦ－四五一號機車上之電瓶、代油器
    、椅墊、兩邊側蓋、龍頭鑰、儀表板、大燈、大燈上方面板、前置物掛勾、油箱
    蓋鑰等物，得手後，裝置於自己所有車號ＺＧＣ－三七０號機車上；復於九十年
    六月五日下午，在大漢技術學院籃球場旁停車場內，持上開螺絲起子，竊得戊○○停放該處機車置物箱內之皮包一個（內有身分證、機車駕照、華南銀行提款卡
    、現金新台幣四百元、自己名片一張等物）；又於同日下午二點多時，在同一地
    點，以同一方式，竊得乙○○停放該處機車置物箱內之身分證、郵局提款卡、駕
    照、行照、學生證、中華電信ＩＣ電話卡二張（編號為０２７Ｃ１３６４７０、
    ００９Ｂ０２７８０５號）；於同年月七日上午，欲竊取機車置物箱內財物，而
    以相同方式，連續破壞停放在該處三部機車之置物箱（毀損部分未據告訴），因
    置物箱內未放值錢物品，而均竊盜未遂。嗣於同日上午十時三十分許，經該校學
    生辛○○發現其手持螺絲起子，在該處正欲開啟停車場內機車，乃報告該校教官
    己○○等人，而當場報警查獲，並扣得其所有用以行竊之螺絲起子一把，及在其
    身上查獲戊○○遭竊之名片一張、乙○○遭竊之中華電信ＩＣ電話卡二張，在其
    所騎乘車號ＺＧＣ－三七０號機車上，查獲甲○○遭竊之儀表板及大燈一組、大
    燈上方面板一組、機車兩側側蓋二組、前置物掛勾一個、龍頭鑰一個及油箱蓋鑰
    一個等物。
二、案經花蓮縣警察局吉安分局報告台灣花蓮地方法院檢察署檢察官偵查起訴及函請
    併辦。
    理  由
一、訊據被告丙○○僅坦承有竊取機車鎖頭之事實，惟矢口否認其餘竊盜犯行，辯稱
    ：其在慈濟技術學院，因肚子痛，所以進學校內上廁所，並未行竊；而在大漢技
    術學院停車場內，因眼睛有受傷，坐在機車上弄眼睛，手上並未拿螺絲起子等語
    。經查：
    (一)丁○○因學生報告置物櫃遭破壞，物品失竊，而與教官分兩路尋找，在圍牆附
      近，發現被告，其詢問被告有無進學校，被告稱無，剛好有圖書館學生及職員
      過來，指認疑似被告穿著之人剛剛有進去圖書館，而置物櫃在圖書館內，所以
      其再問被告有無進去，被告仍稱沒有，後其與被告一同進去看監視錄影帶，錄
      影帶內有看到被告進出圖書館，被告始稱有進入圖書館，但仍否認行竊，後與
      警方一起打開被告機車置物箱，發現內有螺絲起子一把，該螺絲起子尖端並有
      綠色油漆，顏色與置物櫃顏色一樣等情，業據證人丁○○證述明確。而庚○○
      於九十年二月五日下午二時三十分，發現圖書館之置物櫃被打開，其所有放於
      置物箱內之鑰匙三支不見，然警方當天在被告身上查獲之二支藍色鑰匙為其失
      竊之鑰匙等情，亦據證人庚○○於警訊時證述在卷。且經本院當庭勘驗被告第
      一次為警查獲所扣得螺絲起子之尖端，確有綠色油漆無訛。是被告此部份之辯
      解，顯不可採。
    (二)被告第二次為警查獲時，雖於警訊中辯稱：警方於其身上所查獲之中華電信Ｉ
      Ｃ電話卡二張及名片一張，為其在大漢技術學院停車場撿到的，其除行竊龍頭
      鑰匙及油箱蓋鑰匙外，並未行竊其他機車零件云云。惟警方查獲之名片一張係
      戊○○所有，於九十年六月五日下午向派出所報案皮包遺失，皮包內並有身分
      證、機車駕照、華南銀行提款卡及現金新台幣四百元等情，業據證人戊○○於
      警訊時證述甚詳。證人甲○○於警訊中亦證稱：其所騎乘車號ＤＴＦ－四五一
      號輕機車車主是其姑姑李金葉所有，於九十年五月二十二日上午九時至十二時
    左右，在大漢技術學院籃球場旁之停車場處，被偷了電瓶、代油器、椅墊、兩
      邊側蓋、龍頭鑰、椅座鑰頭、加油鑰頭、儀表面板等，警方所查獲被告機車上
      之兩側側蓋、大燈上方面蓋、油蓋鑰、龍頭鑰、後載鐵架、車前置物掛勾等物
      為其遭竊之零件，且龍頭鑰與原鑰比對，能順利開啟電源等語。證人乙○○於
      警訊中復證稱：其於九十年六月五日下午二時至三時許，在大漢技術學院籃球
      場旁停車場，遭人撬開機車椅墊下置物箱，將其所有身分證、郵局提款卡、駕
      照、行照、學生證、中華電信ＩＣ電話卡二張（編號為０２７Ｃ１３６４７０
      、００９Ｂ０２７８０５號）竊走，警方查扣的中華電信ＩＣ卡二張為其所有
      等語。而辛○○於九十年六月七日上午十時三十分許，在大漢技術學院籃球場
      旁停車場，發現被告手持工具，在該處正要開啟停車場內機車，乃報告該校教
      官己○○等人，己○○至該處，見被告坐在機車上，手持螺絲起子，並發現已
      有三台機車置物箱被破壞、撬開，因裡面無貴重物品，故無物品遭竊，後乃報
      警處理，警方在被告身上有搜到竊得物品等情，業據證人辛○○、己○○於警
      訊及本院訊問時證述明確。是被告此部份所辯，顯不可採。
    (三)此外，復有贓證物品認領保管收據三張附卷可稽，及被告用以行竊之螺絲起子
      二把扣案足憑，本件事證明確，被告犯行堪予認定。
二、核被告所為，係犯刑法第三百二十一條第一項第三款攜帶兇器竊盜罪。檢察官雖
    認被告行竊置物櫃內物品，係犯刑法第三百二十一條第一項第二款、第三款攜帶
    兇器，毀壞安全設備罪嫌，惟該條第一項第二款之安全設備係指門扇牆垣以外，
    與門扇、牆垣同其性質，具有保護居家安全之設備，是此部份起訴法條，容有未
    洽。被告前後多次竊盜犯行，時間緊接，觸犯構成要件相同之罪，應依連續犯之
    規定，論以一罪，並依法加重其刑。檢察官雖僅就被告行竊庚○○鑰匙部分起訴
    ，就其餘部分漏未起訴，惟因與已起訴部分有連續犯之裁判上一罪關係，並經檢
    察官函請併辦，本院自應併予審究。爰審酌被告有多次竊盜前科，最後一次因竊
    盜罪，經本院判處有期徒刑一年六月確定，於八十三年九月三十日執行完畢，此
    有台灣高等法院被告全國前案紀錄表一份在卷可稽，猶不知悔改，復犯本案竊盜
    犯行，犯罪之動機、手段、次數、所生之危害、第一次為警查獲後，又再次行竊
    ，及事後僅坦承部分犯行，其餘均否認等一切情狀，量處如主文所示之刑。扣案
    之螺絲起子二把，係被告供犯罪所用之物，且係被告所有，業據被告供承無訛，
    爰依法宣告沒收。
據上論斷，應依刑事訴訟法第二百九十九條第一項前段，刑法第五十六條、第三百二
十一條第一項第三款、第三十八條第一項第二款，判決如主文。
本案經檢察官李子春到庭執行職務。
中      華      民      國      九十    年      九      月     十二     日
                                臺灣花蓮地方法院刑事庭
                                    法  官  李  世  華
右正本證明與原本無異。
如對本判決不服，應於送達後十日內，向本院提出上訴狀。（應抄附繕本）告訴人或
被害人如對於本判決不服者，應具備理由請求檢察官上訴，其上訴期間之計算係以檢
察官收受判決正本之日期為準。
                                    法院書記官
中      華      民      國      九十    年      九      月     十四     日
附錄本判決論罪之法律條文：
刑法第三百二十一條第一項第三款：
犯竊盜罪而有左列情形之一者，處六月以上五年以下有期徒刑：
三、攜帶兇器而犯之者。


司法院資訊處製作；財團法人民間司法改革基金會備份。
